臺灣高等法院民事判決　　九十一年度上字第四一五號
　　上　　訴　　人　丙○○
　　　　　　　　　　崧勝實業有限公司
　　法 定 代 理 人　丁○○.
 ?
　　共同訴訟代理人　乙○○
　　被　上　訴　人　甲○○
右當事人間返還消費借貸款等事件，上訴人對於中華民國九十一年四月二十四日臺灣
臺北地方法院九十一年度訴字第一五五七號第一審判決提起上訴，本院判決如左：
    主    文
上訴駁回。
原判決所命之給付減縮為上訴人應連帶給付被上訴人新台幣壹佰玖拾伍萬柒仟參佰肆
拾玖元及自民國九十一年七月十六日起至清償日止按年息百分之六計算之利息。
第二審訴訟費用由上訴人連帶負擔。
    事    實
甲、上訴人方面：
一、聲明：(一)原判決廢棄。(二)駁回被上訴人在第一審之訴。
二、陳述：除與原判決記載相同者外，補稱略以：上訴人乙○○曾於九十一年四月二
    十七日、五月三十日分別款予被上訴人以清償前開借款。上訴人乙○○之小孩
    因罹患癌症，須付龐大醫藥費用，清償實有困難，希望被上訴人能給上訴人一年
    時間分期償還。
三、證據：援用原審提出之證據。
    及聲請調卷。
乙、被上訴人方面：
一、聲明：(1)駁回上訴；(2)被上訴人減縮聲明為上訴人應連帶給付被上訴人新台幣一
    百九十五萬七千三百四十九元及自民國九十一年七月十六日起至清償日止按年息
    百分之六計算之利息。
二、陳述：除與原判決記載相同者外，補稱略以：上訴人曾於本件第一審判決後，共
    再款五十八萬七千九百六十元，先扣抵計算至九十一年七月十五日之利息九萬
    五千三百零九元後，其償還之本金為四十九萬二千六百五十一元，因此至本年七
　　月十五日止，尚欠本金一百九十五萬七千三百四十九元，此為上訴人所不否認，
　　因此上訴人仍應連帶給付被上訴人上開餘款及自九十一年七月十六日起至清償日
　　止按年息百分之六計之利息。
三、證據：援用原審提出之證據。
    理    由
一、本件被上訴人於案件繫屬本院後減縮應受判決事項之聲明，將於原審請求上訴人
    連帶給付被上訴人新台幣二百四十五萬元及自如原判決附表所示之利息起算日起
    至清償日止按年息百分之六計算之利息，減縮為如上開聲明，核無不合，先此說
    明。
二、被上訴人於原審起訴主張上訴人丁○○、乙○○因積欠被上訴人借款新台幣三百
    萬元，其後經多次換票，最後乃交付上訴人崧勝實業有限公司為發票人，而由其
　　餘上訴人為背書人之如原判決附表所示之六紙支票，詎屆期提示仍未獲清償，爰
　　依消費借款或票據法律關係訴請上訴人連帶清償，被上訴人則僅以目前無力清償
　　等語為辯。
三、被上訴人主張之事實為上訴人所不爭執，並有如原審判決附表所示之支票六紙在
　　卷可稽，應認被上訴人之主張為真正。又債務人並無請求分期償還之權利，上訴
　　人上訴意旨請求准於分期償還，即屬無據。從而被上訴人本於票據之法律關係訴
　　請上訴人連帶給付借款及按票據法之法定利率計算之利息，即有理由。是則原審
　　判命上訴人如數給付，於法並無不合。上訴意旨指摘原判決不當，求予廢棄改判
　　，為無理由，應予駁回。
四、又查本件上訴人於原審判決後業已再清償五十八萬七千九百六十元，扣抵計算至
    九十一年七月十五日之利息九萬五千三百零九元後，其償還之本金應為四十九萬
    二千六百五十一元，就此為兩造所不爭執，被上訴人並減縮其請求之金額一百九
    十五萬七千三百四十九元，及自自九十一年七月十六日起至清償日止按年息百分
    之六計算之利息，即無不合。
五、據上論結，本件上訴為無理由，依民事訴訟法第四百四十九條第一項、第七十八
    條、第八十五條第一項前段，判決如主文。
中　　　華　　　民　　　國　　九十一　　年　　　八　　　月　　　七　　　日
　　　　　　　　　　　　　　　　　　民事第九庭
                                　　　　審判長法　官　吳　謙　仁
                                　　　　　　　法　官　蘇　瑞　華
                                　　　　　　　法　官　魏　大　喨
右正本係照原本作成。
如不服本判決，應於收受送達後二十日內向本院提出上訴書狀，其未表明上訴理由者
，應於提出上訴後二十日內向本院補提理由書狀（均須按他造當事人之人數附繕本）
上訴時應提出委任律師或具有律師資格之人之委任狀；委任有律師資格者，另應附具
律師及格證書及釋明委任人與受任人有民事訴訟法第四百六十六條之一第一項但書或
第二項（詳附註）所定關係之釋明文書影本。
中　　　華　　　民　　　國　　九十一　　年　　　八　　　月　　　八　　　日
　　　　　　　　　　　　　　　　　　　　      書記官　黃　美　玉
附註：
民事訴訟法第四百六十六條之一（第一項、第二項）：
對於第二審判決上訴，上訴人應委任律師為訴訟代理人。但上訴人或其法定代理人具
有律師資格者，不在此限。
上訴人之配偶、三親等內之血親、二親等內之姻親，或上訴人為法人、中央或地方機
關時，其所屬專任人員具有律師資格並經法院認為適當者，亦得為第三審訴訟代理人
。
